臺灣高雄地方法院刑事判決　　　　　　　　　　　　九十三年度簡上字第二六三號
　　上　訴　人　臺灣高雄地方法院檢察署檢察官
　　被　　　告　乙○○
右上訴人因被告違反電子遊戲場業管理條例案件，不服本院簡易庭中華民國九十三年
三月十二日九十三年度簡字第九五九號第一審判決（聲請簡易判決處刑案號：九十三
年度偵字第一二○七號、第一六四八號、第一八八四號、九十三年度核退偵字第五八
號；移
八一號、第一○六三○號、第一一五八二號、第一一八三五號、第一一九六二號、第
一三一一八號、第一三五九五號、臺灣臺南地方法院檢察署第三九一七號、第五○六
二號），提起上訴，本院管轄之第二審合議庭依通常程序為第一審判決如左：
    主  文
原判決撤銷。
乙○○共同連續違反未依電子遊戲場業管理條例規定辦理營利事業登記者，不得經營
電子遊戲場業之規定，累犯，處有期徒刑壹年。
如附表所示之扣案物品均沒收。
    事  實
一、乙○○前因賭博案件，經本院於民國九十二年六月十三日以九十二年度易字第一
    ○三二號判處有期徒刑六月，再經臺灣高等法院高雄分院於九十二年十月十五日
    以九十二年度上易字第一二三七號撤銷部分原判決，惟仍判處有期徒刑六月確定
    ，嗣於九十二年十二月十一日繳納易科之罰金而執行完畢。詎乙○○猶不知悔改
    ，明知其所經營如附表所示之超商並未辦理電子遊戲場業之營利事業登記，竟基
    於違法經營電子遊戲場業之概括犯意，並分別僱用與其有犯意聯絡如附表所示之
    店員，負責為客人兌換代幣等之工作，先後於如附表所示之時間，連續在上開超
    商內各擺設如附表所示之電子遊戲機台，供不特定人把玩而經營電子遊戲場業，
    嗣為警於如附表備註欄所示之時間分別臨檢而查獲，並扣得乙○○所有供犯罪所
    用或犯罪所得之如附表所示之扣押物品。乙○○另基於賭博之犯意，於如附表編
    號八所示之時間，在其所經營如附表編號八所示之公眾得出入之「ＳＴＯＰ超商
    」內，擺設如附表編號八所示之賭博性電動機具，用以與至該超商之不特定顧客
    對賭財物，依押注之結果決定輸贏，如押中，可累積分數，憑機台螢幕剩餘之分
    數，依一定之比例兌換現金，如未押中，賭金則歸乙○○所有，藉此射倖之賭博
    方式，計算輸贏。乙○○並僱用魏吟夙為店員，與魏吟夙基於共同賭博之犯意聯
    絡，由魏吟夙擔任為顧客兌換代幣及賭金之工作。迄於九十三年五月六日晚上八
    時三十五分許，適有賭客蔡金龍進入該超商，以現金新台幣（下同）二百元向店
    員魏吟夙兌換十元硬幣把玩「小瑪莉」機台，於其贏得積分一千二百分後，即向
    魏吟夙以等值之比例兌換現金一千二百元，嗣於同日晚上八時四十五分許，魏吟
    夙將一千二百元置放於香菸盒內交付於蔡金龍時，為警當場查獲。
二、案經高雄市政府警察局鼓山分局、楠梓分局、三民第二分局及高雄縣政府警察局
    岡山分局、湖內分局、仁武分局分別報告臺灣高雄地方法院檢察署檢察官及台南
    市警察局第三分局、台南縣警察局歸仁分局分別報告臺灣臺南地方法院檢察署檢
    察官偵查而聲請簡易判決處刑及移送本院併案審理。
    理  由
一、查被告葉錦堂原就本件聲請簡易判決處刑之犯罪事實為有罪之陳述，經本院告知
    被告簡式審判程序之旨，並聽取被告與檢察官之意見後，裁定改依簡式審判程序
    進行。嗣因被告否認右開賭博之犯行，本院認不宜以簡式審判程序進行，爰撤銷
    原裁定，而依通常程序審判之，合先敘明。
二、訊據被告對於右開時、地違法經營電子遊戲場業之犯罪事實固坦承不諱，惟矢口
    否認有何賭博之犯行，辯稱：店員有時會換給客人現金，是因為客人的代幣尚未
    投入機台，然後不想玩了，所以才讓客人把未投入機台的代幣換回現金，並不是
    以分數兌換現金云云。經查：
  (一)被告在其所經營如附表所示之超商，分別擺設電子遊戲機台供人把玩之事實，業
    據證人即各該超商店員盧世祥、王國穎、張智能、丁怡文、謝國山、許惠銘、吳
    鴻成、魏吟夙、葉育青、洪世豐、陳慧玲、王翠梅、林淑玲、林純伊、顧客陳孝
    文、郭峻至、魏玉山、李國齊、方琦、黃義文、王福基、蔡金龍、蔡瑞祥、王偉
    樹、索政平、阮進雄、裴庭全、姜自印於警詢或偵查時各自證述無訛，並有高雄
    市政府營利事業登記證、高雄縣政府營利事業登記證、營業場所現場檢查紀錄表
    、扣押筆錄、扣押物品目錄表及查獲現場所攝之照片在卷可稽，且有如附表所示
    之電子遊戲機台（每台均含ＩＣ板各一塊）、遙控器及機具內之現金、代幣扣案
    為憑。
  (二)被告固以前揭情詞否認賭博之犯行，惟查：被告於右開時、地賭博之犯行，業據
    證人即店員魏吟夙於警詢及偵查中證稱：賭客蔡金龍在我店內打電動玩具，贏了
    一千二百分向我換現金時，我的老闆乙○○打電話來，叫我把一千二百元放在香
    菸盒內，並拿到店內房間內交給蔡金龍，這是我第一次由老闆叫我換現金給洗分
    的客人等語，核與證人即賭客蔡金龍於警詢中所證：我於當日晚上八時三十五分
    進入該店，在櫃臺向店員（即魏吟夙）換二百元硬幣，然後開始把玩電玩，玩法
    是每次至少投十元硬幣，如有中獎，則依電玩顯示之分數向店家換取同分數之新
    台幣，我依電玩螢幕上中獎之一千二百分，向店家換取一千二百元，該店店員則
    將一千二百元紙鈔放入香菸盒內，拿給我時被警察查獲等語相符，而衡以店員魏
    吟夙、賭客蔡金龍與被告應無任何嫌隙，渠等證稱賭博乙事亦屬對自己不利之舉
    ，當不至藉此蓄意構陷被告入罪為是，故渠等所證應足採信。足見被告確有於右
    開時、地擺設賭博性電玩機台與賭客蔡金龍賭博之事實，被告徒以前詞置辯，委
    無足採。
  (三)綜上各項證據以觀，被告應有於右開時、地違法擺設電子遊戲機台及賭博之事實
    ，其所辯乙節復無足採，是本件事證已臻明確，被告之犯行應堪認定。
三、核被告所為，係違反電子遊戲場業管理條例第十五條：「未依本條例（即電子遊
    戲場業管理條例）規定辦理營利事業登記者，不得經營電子遊戲場業」之規定，
    應依同條例第二十二條論處；被告前揭賭博之犯行，則係犯刑法第二百六十六條
    第一項之普通賭博罪。被告與如附表所示之各該店員，分別為如附表所示之各該
    違法經營電子遊戲場業之犯行，以及被告與店員魏吟夙就前揭賭博之犯行，有犯
    意之聯絡與行為之分擔，均為共同正犯。被告先後多次為如附表所示之違法經營
    電子遊戲場業之犯行，時間緊接，觸犯構成要件相同之罪，顯係基於概括犯意為
    之，為連續犯，依刑法第五十六條規定，應論以一罪，並加重其刑。被告所犯上
    開違法經營電子遊戲場業及賭博二罪之間，有方法結果之牽連關係，依刑法第五
    十五條規定，應從較重之違法經營電子遊戲場業罪處斷。至被告所為如附表編號
    五至編號十五所示之違法經營電子遊戲場業之犯行及前揭賭博犯行，聲請意旨雖
    未論及，但與其所指如附表編號一至編號四所示之違法經營電子遊戲場業之犯行
    分別有連續犯、牽連犯之裁判上一罪關係，業如前述，該漏未論及之部分應為聲
    請效力所及，本院自應併予審判，併此敘明。按連續行為之終了或其一部行為係
    在另一犯罪之有期徒刑執行完畢後五年以內，仍無解於累犯之成立（參照最高法
    院三十三年度上字第一五七七號判例意旨、同院八十三年度台上字第二八一三號
    判決意旨）。經查，被告前因賭博案件，經本院於九十二年六月十三日以九十二
    年度易字第一○三二號判處有期徒刑六月，再經臺灣高等法院高雄分院於九十二
    年十月十五日以九十二年度上易字第一二三七號撤銷部分原判決，惟仍判處有期
    徒刑六月確定，嗣於九十二年十二月十一日繳納易科之罰金而執行完畢之事實，
    此有臺灣高等法院被告全國前案紀錄表乙份在卷可按。被告所為之連續違法經營
    電子遊戲場業之犯行，其終了或其部分行為係在其受上開有期徒刑執行完畢後五
    年以內，而其所犯復係最重本刑為有期徒刑以上之罪，自仍成立累犯，應依刑法
    第四十七條之規定，加重其刑，並依法遞加之。
四、原審認本案事證明確，予以論罪科刑，固非無見，惟查：(1)檢察官移送本院併案
    審理部分（即如附表編號六至編號十五所示之部分），與本案聲請簡易判決處刑
    部分有連續犯及牽連犯之裁判上一罪關係，業如前述，原審未及審究，容有未合
    。(2)被告所為應成立累犯，原審判決亦未論及，於法自有不合。(3)如附表編號三
    所示之扣案機具內代幣三六九枚，亦係犯罪所用之物，且係被告所有，業據被告
    供明在卷，原審判決亦疏未諭知沒收，亦有未洽。職是，原審判決既有檢察官上
    訴所指未及審究之處及其他檢察官未指但有可議之處，自應由本院予以撤銷改判
    。本院審酌被告正值壯年，本應依循正軌賺取金錢，竟不思此為，反因一時貪欲
    ，未依法辦理電子遊戲機之營利事業登記，即經營電子遊戲場業，更曾藉此賭博
    ，且先後擺設如附表所示之電子遊戲機數量甚多，其規避行政管理，顯然已相當
    程度影響社會秩序，復屢屢於犯行遭警查獲後，猶不思悔改，竟再度觸法，甚且
    於檢察官上訴本院審理期間，被告仍多次再為違法經營電子遊戲場業之犯行，其
    目中無法，惡行顯屬非輕，當應受有相當程度之刑事非難；惟另考量被告於犯後
    即能坦承違法經營電子遊戲場業之犯行等一切情狀，酌情量處如主文所示之刑，
    以資懲儆。又扣案如附表所示之電子遊戲機（每台均含ＩＣ板各一塊）、遙控器
    、機具內之代幣均為被告所有，且係供犯罪所用之物；而扣案之機具內現金，則
    亦係被告所有，且係因前揭犯罪所得之物，此皆據被告供明在卷，爰分別依刑法
    第三十八條第一項第二款、第三款規定，均併予宣告沒收之。
五、按「第二審法院因原審判決未諭知管轄錯誤係不當而撤銷之者，如第二審法院有
    第一審管轄權，應為第一審判決」，刑事訴訟法第三百六十九條第二項定有明文
    ，又此項規定，依同法第四百五十五條之一第三項規定，於簡易判決之地方法院
    合議庭第二審程序準用之。再者，地方法院簡易庭對被告為簡易判決處刑後，經
    提起上訴，而第二審之地方法院合議庭認所科之刑，應超出簡易判決處刑案件所
    得科刑之限制者，依前揭刑事訴訟法第四百五十五條之一第三項準用同法第三百
    六十九條第二項之規定意旨，應由該地方法院合議庭撤銷簡易庭之判決，改依第
    一審通常程序審判（參照最高法院九十一年度台非字第二一號判決意旨）。是本
    院既認本件應判處被告有期徒刑一年，即已超出簡易判決處刑案件所得科刑之限
    制，除應撤銷原審判決外，並應逕行改依第一審通常程序判決之，檢察官或被告
    如不服本判決，仍得於法定上訴期間內，向管轄之第二審法院提起上訴，附此敘
    明。
據上論結，應依刑事訴訟法第四百五十五條之一第三項、第三百六十九條第一項前段
、第二項、第三百六十四條、第二百九十九條第一項前段，電子遊戲場業管理條例第
十五條、第二十二條，刑法第二百六十六條第一項、第十一條前段、第二十八條、第
五十六條、第五十五條、第四十七條、第三十八條第一項第二款、第三款，罰金罰鍰
提高標準條例第一條前段，判決如主文。
本案經檢察官甲○○到庭執行職務。
中      華      民      國    九十三    年      八      月     十三     日
                              臺灣高雄地方法院刑事第六庭
                                  審判長法官  陳志銘
                                        法官  高英賓
                                        法官  陳信旗
右為正本，係照原本作成，證明與原本無異。
如不服本判決，得自收受送達之日起十日內，向本院提起上訴。
                                        書記官  黃進遠
中      華      民      國    九十三    年      八      月     十三     日
┌───────────────────────────────────┐
│附表                                        九十三年度簡上字第二六三號│
├──┬─────┬─────┬────┬────────┬──────┤
│編號│犯罪時間  │犯罪地點  │共同正犯│扣案物品        │備註      │
│    │          │          │之店員  │                │            │
├──┼─────┼─────┼────┼────────┼──────┤
│一  │九十二年十│高雄市鼓山│盧世祥  │電子遊戲機台「大│為警於九十二│
│    │月二十五日│區○○○路│        │舞台」二台、「劍│年十月二十九│
│    │起至同年月│二三六號「│        │龍」、「滿貫大亨│日下午五時三│
│    │二十九日下│１６８超商│        │」各一台（以上每│十分許，在上│
│    │午五時三十│」        │        │台均含ＩＣ板各一│址臨檢查獲  │
│    │分許止    │          │        │塊）、代幣五十六│            │
│    │          │          │        │枚              │            │
├──┼─────┼─────┼────┼────────┼──────┤
│二  │九十二年九│高雄市楠梓│王國穎  │電子遊戲機台「大│為警於九十二│
│    │月二十日起│區○○街二│        │舞台」三台、「新│年十一月八日│
│    │至同年十一│六號「富而│        │象王」、「滿貫大│晚上七時二十│
│    │月八日晚上│樂超商」  │        │亨」各一台（以上│五分許，在上│
│    │七時二十五│          │        │每台均含ＩＣ板各│址臨檢查獲  │
│    │分許止    │          │        │一塊）、代幣二九│            │
│    │          │          │        │三○枚          │            │
├──┼─────┼─────┼────┼────────┼──────┤
│三  │九十二年十│高雄縣鳥松│        │電子遊戲機台「大│為警於九十二│
│    │二月六日起│鄉大華村本│        │舞台」二台、「金│年十二月十一│
│    │至同年月十│館路一八一│        │象王」、「新象王│日晚上九時二│
│    │一日晚上九│號「巨星便│        │」、「滿貫大亨」│十分許，在上│
│    │時二十分許│利店」    │        │各一台（以上每台│址臨檢查獲  │
│    │止        │          │        │均含ＩＣ板各一塊│            │
│    │          │          │        │）、代幣三六九枚│            │
├──┼─────┼─────┼────┼────────┼──────┤
│四  │九十二年十│高雄市三民│        │電子遊戲機台「大│為警於九十三│
│    │二月底起至│區○○街三│        │舞台」二台、「劍│年一月五日下│
│    │九十三年一│二六號一樓│        │龍」、「滿貫大亨│午四時五十分│
│    │月五日下午│「富而樂超│        │」各一台（以上每│許，在上址臨│
│    │四時五十分│商」      │        │台均含ＩＣ板各一│檢查獲      │
│    │許止      │          │        │塊）、現金新台幣│            │
│    │          │          │        │三千四百六十元、│            │
│    │          │          │        │遙控器二個      │            │
├──┼─────┼─────┼────┼────────┼──────┤
│五  │九十三年一│高雄縣永安│謝國山  │電子遊戲機台「大│為警於九十三│
│    │月八日起至│鄉保寧村保│        │舞台」二台、「金│年一月十七日│
│    │同年月十七│安路七八之│        │象王」、「龍鳳」│晚上十一時三│
│    │日晚上十一│二一號「富│        │、「滿貫大亨」各│十分許，在上│
│    │時三十分許│而樂超商」│        │一台（以上每台均│址臨檢查獲  │
│    │止        │        │        │含ＩＣ板各一塊）│            │
│    │          │          │        │、代幣一一○七枚│            │
├──┼─────┼─────┼────┼────────┼──────┤
│六  │九十三年二│台南縣歸仁│        │電子遊戲機台「大│為警於九十三│
│    │月中旬起至│鄉○○○路│        │舞台」、「金象王│年三月三日晚│
│    │同年三月三│二二二號「│        │」、「滿貫大亨」│上十時二十分│
│    │日晚上十時│ＳＴＯＰ超│        │各二台（以上每台│許，在上址臨│
│    │二十分許止│商」      │        │均含ＩＣ板各一塊│檢查獲      │
│    │          │          │        │）、現金新台幣一│            │
│    │          │          │        │萬一千六百三十元│            │
├──┼─────┼─────┼────┼────────┼──────┤
│七  │九十三年二│高雄縣鳥松│吳鴻成  │電子遊戲機台「大│為警於九十三│
│    │月底起至同│鄉大華村本│        │舞台」、「滿貫大│年三月二日晚│
│    │年三月二日│館路一八一│        │亨」各二台、「金│上七時四十分│
│    │晚上七時四│號「巨星便│        │象王」一台（以上│許，在上址臨│
│    │十分許止  │利店」    │        │每台均含ＩＣ板各│檢查獲      │
│    │          │          │        │一塊）、代幣九二│            │
│    │          │          │        │六枚            │            │
├──┼─────┼─────┼────┼────────┼──────┤
│八  │九十三年三│台南市安南│魏吟夙  │電子遊戲機台「大│為警於九十三│
│    │月三十日起│區○○街四│        │舞台小瑪莉」三台│年五月六日晚│
│    │至同年五月│六一巷一號│        │、「金象王」、「│上八時四十五│
│    │六日晚上八│一樓「ＳＴ│        │跑馬」各二台、「│分許，在上址│
│    │時四十五分│ＯＰ超商」│        │麻將」一台（以上│臨檢查獲    │
│    │許止      │          │        │每台均含ＩＣ板各│            │
│    │          │          │        │一塊）、現金新台│            │
│    │          │          │        │幣二千六百元    │            │
├──┼─────┼─────┼────┼────────┼──────┤
│九  │九十三年三│高雄市楠梓│王國穎  │電子遊戲機台「大│為警於九十三│
│    │月三十日起│區○○街二│        │舞台」二台、「金│年四月二十四│
│    │至同年四月│六號「富而│        │象王」、「龍鳳」│日晚上八時五│
│    │二十四日晚│樂超商」  │        │各一台（以上每台│分許，在上址│
│    │上八時五分│          │        │均含ＩＣ板各一塊│臨檢查獲    │
│    │許止      │          │        │）、代幣三八枚  │            │
├──┼─────┼─────┼────┼────────┼──────┤
│十  │九十三年四│高雄縣茄萣│葉育青  │電子遊戲機台「大│為警於九十三│
│    │月底起至同│鄉○○路一│        │舞台」二台、「水│年五月十八日│
│    │年五月十八│三九號「Ｓ│        │果盤」、「金象王│下午六時許，│
│    │日下午六時│ＴＯＰ超商│        │」、「雙龍爭珠」│在上址臨檢查│
│    │許止      │」        │        │各一台（以上每台│獲          │
│    │          │          │        │均含ＩＣ板各一塊│            │
│    │          │          │        │）、代幣一五八七│            │
│    │          │          │        │枚              │            │
├──┼─────┼─────┼────┼────────┼──────┤
│十一│九十三年四│高雄縣鳳山│洪世豐  │電子遊戲機台「大│為警於九十三│
│    │月五日起至│市○○路六│        │舞台」、「娃娃機│年五月四日下│
│    │同年五月四│四之二號「│        │」各二台、「劍龍│午三時五十分│
│    │日下午三時│富而樂超商│        │」、「金象王」、│許，在上址臨│
│    │五十分許止│」        │        │「滿貫大亨」各一│檢查獲      │
│    │          │          │        │台（以上每台均含│            │
│    │          │          │        │ＩＣ板各一塊）、│            │
│    │          │          │        │新台幣二千一百二│            │
│    │          │          │        │十元            │            │
├──┼─────┼─────┼────┼────────┼──────┤
│十二│九十三年四│高雄縣仁武│陳慧玲  │電子遊戲機台「彩│為警於九十三│
│    │月中旬起至│鄉文武村文│        │金劍龍」、「北極│年六月四日下│
│    │同年六月四│學路一段一│        │熊」、「滿貫大亨│午五時十分許│
│    │日下午五時│六七號「麗│        │」各一台（以上每│，在上址臨檢│
│    │十分許止  │園便利商店│        │台均含ＩＣ板各一│查獲        │
│    │          │」        │        │塊）、新台幣四萬│            │
│    │          │          │        │三千二百三十元  │            │
├──┼─────┼─────┼────┼────────┼──────┤
│十三│九十三年五│高雄縣岡山│        │電子遊戲機台「大│為警於九十三│
│    │月十五日起│鎮○○路九│        │舞台」、「麻將」│年五月三十日│
│    │至同年月三│七號一樓「│        │各二台、「劍龍」│晚上七時三十│
│    │十日晚上七│中日超商」│        │、「魔法球」、「│分許，在上址│
│    │時三十分許│          │        │金象王」、「金龍│臨檢查獲    │
│    │止        │          │        │鳳」各一台（以上│            │
│    │          │          │        │每台均含ＩＣ板各│            │
│    │          │          │        │一塊）、新台幣二│            │
│    │          │          │        │千五百九十元    │            │
├──┼─────┼─────┼────┼────────┼──────┤
│十四│九十三年六│高雄縣茄萣│林淑玲  │電子遊戲機台「大│為警於九十三│
│    │月十日起至│鄉○○路一│        │舞台」二台、「金│年六月十八日│
│    │同年月十八│三九號「Ｓ│        │象王」、「滿貫大│晚上十時五十│
│    │日晚上十時│ＴＯＰ超商│        │亨」、「魔法球」│分許，在上址│
│    │五十分許止│」        │        │各一台（以上每台│臨檢查獲    │
│    │          │          │        │均含ＩＣ板各一塊│            │
│    │          │          │        │）、代幣一二○枚│            │
├──┼─────┼─────┼────┼────────┼──────┤
│十五│九十三年六│高雄市旗津│林純伊  │電子遊戲機台「大│為警於九十三│
│    │月十四日起│區○○○路│        │舞台」二台、「滿│年六月二十一│
│    │至同年月二│二九七巷五│        │貫大亨」、「金象│日下午六時十│
│    │十一日下午│弄二之一號│        │王」、「龍鳳」各│分許，在上址│
│    │六時十分許│「界揚超商│        │一台（以上每台均│臨檢查獲    │
│    │止        │」        │        │含ＩＣ板各一塊）│            │
│    │          │          │        │、電源遙控器一個│            │
└──┴─────┴─────┴────┴────────┴──────┘
附錄本判決論罪之法條：
電子遊戲場業管理條例
第十五條
    未依本條例規定辦理營利事業登記者，不得經營電子遊戲場業。
第二十二條
    違反第十五條規定者，處行為人一年以下有期徒刑、拘役或科或併科新台幣五十
    萬元以上二百五十萬元以下罰金。
刑法第二百六十六條
    在公共場所或公眾得出入之場所賭博財物者，處一千元以下罰金。但以供人暫時
    娛樂之物為賭者，不在此限。
    當場賭博之器具與在賭檯或兌換籌碼處之財物，不問屬於犯人與否，沒收之。
